【裁判字號】    92,台上,2477
【裁判日期】    920508
【裁判案由】    違反著作權法
【裁判全文】
最高法院刑事判決                              九十二年度台上字第二四七七號
    上訴人  甲○○
右上訴人因違反著作權法案件，不服台灣高等法院台南分院中華民國九十二年二月二
十六日第二審判決（九十二年度上訴字第一號，起訴案號：台灣台南地方法院檢察署
九十一年度偵字第一０五九五號），提起上訴，本院判決如左：
    主  文
上訴駁回。
    理  由
按刑事訴訟法第三百七十七條規定，上訴於第三審法院，非以判決違背法令為理由，
不得為之。是提起第三審上訴，應以原判決違背法令為理由，係屬法定要件。如果上
訴理由狀並未依據卷內訴訟資料，具體指摘原判決不適用何種法則或如何適用不當，
或所指摘原判決違法情事，顯與法律規定得為第三審上訴理由之違法情形，不相適合
時，均應認其上訴為違背法律上之程式，予以駁回。本件上訴意旨略稱：本件查扣之
ＣＤ音樂光碟，係上訴人與前案違反著作權法於民國（下同）九十年十月間一次購入
，因未被前案查扣所餘留，並非於九十一年八月間再行購入，應不構成侵害他人著作
權常業罪；又上訴人身體左肢殘疾，且需扶養雙親，請准予宣告緩刑云云。惟查原判
決綜核卷內證據資料，認上訴人有侵害他人著作權犯行，因而維持第一審論處上訴人
甲○○以犯明知為侵害著作權之物而意圖營利而交付侵害他人之著作權之罪為常業罪
刑，駁回上訴人在第二審之上訴，已詳敘其調查證據之結果及其取捨證據認定之理由
，並說明上訴人對於本件侵害他人著作權之犯行，於偵審中均供承不諱，並經告訴人
之代理人王義旭於警訊時及朱晉輝於第一審審理中指訴綦詳，且有查獲如原判決附表
所示之音樂光碟ＣＤ共一百二十七片及影音光碟ＶＣＤ共十三片扣案可資佐證，而上
述附表所示被侵害歌曲，為如該附表所示告訴人享有音樂及影音著作權，並有相關著
作權證件清冊附第一審卷足憑，事證明確。又所謂常業犯，只須具藉以為生之意思，
而有事實行為之表現為足，不以實施犯罪行為之次數為標準，亦不以別無其他職業或
果然賴以生存為必要，查上訴人曾於九十年十月間因違反著作權法案件，經台灣台南
地方法院於九十一年五月二十日依違反著作權法第九十三條之常業罪，於九十一年五
月二十日判處有期徒刑一年四月，緩刑三年，於同年七月十九日確定，上訴人於一個
月後又販賣盜版ＣＤ及ＶＣＤ光碟片，為侵害他人著作權犯行，且於第一審審理時亦
供承：「我沒有賣沒有其他收入」等語，足見上訴人在夜市賣盜版ＣＤ及ＶＣＤ光碟
片，意在增加收入，用以維持生計，而被查獲之盜版ＣＤ光碟片約一百二十七片，不
可謂不多，更足證上訴人有恃以為生之情事，應認上訴人係反覆以同種類行為為目的
之社會活動之職業性犯罪，自難辭常業罪行。上訴人犯行足堪認定，分別於理由中記
述甚詳，經核並無不合。至緩刑旨在獎勵自新，法院有自由裁量之權，查上訴人曾受
有期徒刑之宣告，已如前述，顯不合刑法第七十四條所定之緩刑條件，上訴意旨指摘
原審未予審酌及請求本院宣告緩刑，均非提起第三審上訴之適法理由。次查本件查扣
之ＣＤ光碟片究係何時購入，乃事實認定範圍，且上訴人於偵查中已坦承本件查獲之
ＣＤ及ＶＣＤ係於九十一年八月中旬購入販賣在卷，又採證認事乃事實審法院之職權
，苟其證據之取捨及事實之認定，並不違背論理法則及經驗法則，即不容任意指為違
法。上訴意旨，置原判決之明白論斷於不顧，仍執陳詞，否認犯罪，並徒憑己意，就
原審採證認事之職權行使，為單純事實之爭執，殊不足據以辨認原判決已具備違背法
令之形式。本件上訴意旨所指陳各項，均核與法律規定得為第三審上訴理由之違法情
形不相適合，揆諸首開說明，其上訴違背法律上之程式，應予駁回。
據上論結，應依刑事訴訟法第三百九十五條前段，判決如主文。
中      華      民      國    九十二    年      五      月      八      日
                              最高法院刑事第十一庭
                                  審判長法官  呂  潮  澤
                                        法官  白  文  漳
                                        法官  陳  世  雄
                                        法官  孫  增  同
                                        法官  林  開  任
      右正本證明與原本無異
                                              書  記  官
中      華      民      國    九十二    年      五      月     十三     日


司法院資訊處製作；財團法人民間司法改革基金會備份。
